【裁判字號】    99,易,358
【裁判日期】    990727
【裁判案由】    竊盜
【裁判全文】
臺灣雲林地方法院刑事判決               99年度易字第358號
公  訴  人  臺灣雲林地方法院檢察署檢察官
被      告  甲○○
上列被告因竊盜案件，經檢察官提起公訴（99年度偵字第2558號
），於本院準備程序進行中，被告就被訴事實為有罪之陳述，經
本院裁定進行簡式審判程序，判決如下：
    主  文
甲○○犯攜帶兇器毀越牆垣、安全設備竊盜罪，累犯，處有期徒
刑捌月。
    事實及理由
壹、程序方面：
    本件屬於刑事訴訟法第376 條第2 款所列之案件，依同法第
    284 條之1 規定，得由法官一人獨任審判。又被告於準備程
    序中就被訴事實為有罪之陳述，本院裁定進行簡式審判程序
    （依刑事訴訟法第50條但書之規定，此裁定當庭宣示，命記
    載於筆錄即可，不用製作裁定書面），依刑事訴訟法第273
    條之2 、第159 條第2 項之規定，不適用傳聞法則有關限制
    證據能力之規定，且不受同法第161 條之2 、第161 條之3
    、第163 條之1 、第164 條至第170 條等有關調查證據方法
    規定之限制；並得依同法第310 條之2 之準用同法第454 條
    之規定製作略式判決書，依法僅需記載犯罪事實、證據名稱
    及應適用之法條，並得以簡略方式為之，如認定之犯罪事實
    、證據及應適用之法條，與檢察官聲請簡易判決處刑書或起
    訴書之記載相同者，得引用之，合先敘明。
貳、實體方面：
一、構成犯罪事實：
    甲○○前因竊盜案件，經臺灣桃園地方法院於民國95年8 月
    25日以94年度壢簡字第133 號判決有期徒刑6 月確定，而於
    96年4 月13日易科罰金執行完畢。詎仍不知悔改，意圖為自
    己不法之所有，於99年5 月7 日凌晨1 時許，前往雲林縣斗
    南鎮○○里○○段90地號土地上，台灣大哥大股份有限公司
    所設置附有圍籬之基地臺建築物處，穿越圍籬與地面之縫隙
    後，再撿拾地面上之鐵管1 支破壞牆板後進入該建築物內，
    竊取分離室冷氣機之室內機1 台得手後，再至室外竊取室外
    機1 台得手，因甲○○所騎乘之機車無法同時載運所竊得之
    冷氣機，乃將室外機藏置於基地臺旁之稻田，另將室內機載
    離現場，藏置於雲林縣斗南鎮鎮立游泳池附近之草叢中。嗣
    經上開基地臺之值班人員乙○○報警處理，始循線查悉上情
    。
二、認定犯罪事實所憑之證據名稱：
  (一)告訴代理人乙○○於警詢及偵查中之指訴。
  (二)贓物認領保管單、現場查證照片。
  (三)被告於警詢、檢察官偵查及本院審理中之自白。而被告之自
    白核與上開積極證據相吻合，應與事實相符，可予採信。
三、論罪科刑之理由：
  (一)按刑法第321 條第1 項第3 款所謂之「攜帶兇器」，祇須於
    行竊時攜帶具有危險性之兇器為已足，該兇器不必原屬行竊
    者本人所有，亦不以自他處攜至行竊處所為必要，縱在行竊
    場所隨手拾取應用，其有使人受傷害之危險既無二致，自仍
    應屬上述「攜帶兇器」之範疇。最高法院90年度台上字第12
    61號判決參照。被告於上開基地臺隨手撿拾之鐵管，長度約
    1 公尺，業據被告供承明確，既可持以挖開牆壁，依一般社
    會觀念即屬足以對人之生命、身體、安全構成威脅，而具有
    危險性之器械。另被告所穿越之圍籬係因防閑而設，自屬安
    全設備之一種，其於穿越圍籬後隨手撿拾基地臺內可供兇器
    使用之鐵管，再毀壞牆板後進入建築物內竊盜，是核被告所
    為，係犯刑法第321 條第1 項第2 、3 款之攜帶兇器毀越牆
    垣、安全設備竊盜罪。
  (二)被告前因竊盜案件，經臺灣桃園地方法院於95年8 月25日以
    94年度壢簡字第133 號判決有期徒刑6 月確定，而於96年4
    月13日易科罰金執行完畢，此有臺灣高等法院被告前案紀錄
    表在卷可佐，其於5 年以內故意再犯本件有期徒刑以上之罪
    ，為累犯，應依刑法第47條第1 項之規定，加重其刑。
  (三)審酌被告有多次竊盜之前科，此有臺灣高等法院被告前案紀
    錄表附卷足證，素行不佳，惟念被害人所遭竊之物品業經領
    回，犯罪所生損害尚屬輕微，因獨自扶養幼子欠缺生活費乃
    鋌而走險，犯下本件竊盜罪，又被告僅國中肆業，智識程度
    不高，暨其犯後始終坦承犯行，尚知悔悟，態度亦稱良好，
    尚育有一子待其扶養（見全戶基本資料表）等一切情狀，量
    處如主文所示之刑。
四、應適用之法條：
  (一)刑事訴訟法第299 條第1 項前段、第273 條之1 第1 項、第
    310 條之2 、第454 條第1 項。
  (二)刑法第321 條第1 項第2 、3 款、第47條第1 項。
本案經檢察官陳靜慧到庭執行職務。
中    華    民    國    99    年    7     月    27    日
                  刑事第四庭  法  官  吳錦佳
以上正本證明與原本無異。
如不服本判決應於收受判決後10日內向本院提出上訴書狀，並應
敘述具體理由；其未敘述上訴理由者，應於上訴期間屆滿後20日
內向本院補提理由書（均須按他造當事人之人數附繕本）。「切
勿逕送上級法院」。
                              書記官  謝璧卉
中    華    民    國    99    年    7     月    27    日
附錄本案論罪科刑法條全文：
刑法第321 條：
犯竊盜罪而有左列情形之一者，處6 月以上、5 年以下有期徒刑
：
一、於夜間侵入住宅或有人居住之建築物、船艦或隱匿其內而犯
    之者。
二、毀越門扇、牆垣或其他安全設備而犯之者。
三、攜帶兇器而犯之者。
四、結夥三人以上而犯之者。
五、乘火災、水災或其他災害之際而犯之者。
六、在車站或埠頭而犯之者。
前項之未遂犯罰之。

司法院資訊處製作；財團法人民間司法改革基金會備份。
